【裁判字號】    98,訴,781
【裁判日期】    980908
【裁判案由】    違反電信法等
【裁判全文】
臺灣高雄地方法院刑事判決               98年度訴字第781號
公  訴  人  臺灣高雄地方法院檢察署檢察官
被      告  甲○○○○ ○○○.
上列被告因違反電信法等案件，經檢察官提起公訴（97年度偵緝
字第2944號），本院判決如下：
    主  文
甲○○○○ ○○○○YBEL OROCIO 犯竊盜罪，處有期徒刑參月，如易科罰
金，以新臺幣壹仟元折算壹日。又犯盜用他人電信設備通信罪，
處有期徒刑貳月，如易科罰金，以新臺幣壹仟元折算壹日。應執
行有期徒刑肆月，如易科罰金，以新臺幣壹仟元折算壹日。緩刑
貳年，緩刑期間付保護管束。
    事  實
一、甲○○○○ ○○○○YBEL OROCIO 於民國96年間，為戊○○所僱用，
    居住於戊○○位於高雄市苓雅區○○○路31號21樓之1 之住
    處，負責看護戊○○之母親丁○○，竟趁受僱之機會，為下
    列行為：
（一）甲○○○○ ○○○○YBEL OROCIO 意圖為自己不法之利益，自96年
      5 月14日15時50分58秒起至96年8 月3 日19時47分09秒止
      ，未經戊○○、丁○○之同意，接續撥打戊○○之侄丙○○所申設，授權戊○○、丁○○使用，裝設在上開住處之
      室內電話（電話號碼00-0000000、00-0000000號），予其
      菲律賓家人及友人門號0000000000、0000000000、000000
      0000號，以此方式盜用上開2 通信設備各118 次、54次，
      使中華電信股份有限公司誤信前揭電話通訊均係有權之人
      使用，進而提供電信通訊服務，詐得免付通信費用之不法
      利益共計新臺幣（下同）7176.77 元。嗣戊○○接獲上開
      通信之電話費帳單，察覺有異後報警處理，始查悉上情。
（二）甲○○○○ ○○○○YBEL OROCIO 意圖為自己不法之所有，於96年
      7 月31日晚間9 時許至同年8 月2 日間之某時，乘丁○○
      外出至臺南之機會，徒手打開丁○○房間木製化粧桌抽屜
      ，竊取抽屜內之現金20,000元。嗣丁○○於同年8 月2 日
      下午返家後察覺上開物品遺失，報警處理而查悉上情。
二、案經高雄市政府警察局苓雅分局報告臺灣高雄地方法院檢察
    署檢察官偵查起訴。
    理  由
壹、證據能力部分
一、按被告以外之人於審判外之言詞或書面陳述，除法律有規定
    者外，不得作為證據；被告以外之人於偵查中向檢察官所為
    陳述，除顯有不可信之情況者外，得為證據，刑事訴訟法第
    159 條第1 項及159 條之1 第2 項分別定有明文。檢察官於
    偵查中對被告以外之人（包括證人、鑑定人、告訴人、被害
    人及共同被告等）所製作之偵查筆錄，性質上雖屬傳聞證據
    ，惟現階段刑事訴訟法規定檢察官代表國家偵查犯罪、實施
    公訴，依法其有訊問被告、證人及鑑定人之權，而實務運作
    時，檢察官偵查中向被告以外之人所取得之供述證據，原則
    上均能遵守法律規定，不致違法取供，其可信度極高，是被
    告以外之人前於偵查中所為供述，除反對該項供述具有證據
    能力之一方，已釋明「顯有不可信之情況」之理由外，不宜
    以該證人未能於審判中接受他造之反對詰問為由，即遽指該
    證人於偵查中之供述不具證據能力。本件證人乙○○、戊○○、丁○○於檢察官偵查中所為之證述，被告未主張並釋明
    有何不可信之情事，上開證人亦未提及檢察官在偵查時有何
    不法取供之情形，應有證據能力。
二、按被告以外之人於審判外之言詞或書面陳述，除法律有規定
    者外，不得作為證據；被告以外之人於審判外之陳述，雖不
    符刑事訴訟法第159 條之1 至第159 條之4 之規定，而經當
    事人於審判程序同意作為證據，法院審酌該言詞陳述或書面
    陳述作成時之情況，認為適當，亦得為證據，當事人、代理
    人或辯護人於法院調查證據時，知有第159 條第1 項不得為
    證據之情形，而未於言詞辯論終結前聲明異議者，視為有前
    項之同意，刑事訴訟法第159 條第1 項及第159 條之5 分別
    定有明文。本件證人乙○○、戊○○、丁○○、丙○○於警
    詢中之陳述、切結書、薪資及帳目結算明細表、外勞服務紀
    錄表、雇主服務紀錄表、第一商業銀行之存款存根聯，雖屬
    被告以外之人於審判外之言詞或書面陳述，然當事人於準備
    程序對於上開證據方法之證據能力均表示不爭執，本院審酌
    前開審判外之言詞或書面陳述於作成時之情況，並無違法不
    當或證明力明顯過低之瑕疵，應得作為證據。
三、電話通話明細表適於電話發（送）話時，電信公司於固定時
    間將磁片之紀錄利用電腦列印，係屬機械性資料，在性質上
    非供述證據，並無刑事訴訟法第159 條第1 項規定之適用。
貳、實體部分
一、訊據被告固坦承自96年5 月14日15時50分58秒起至96年8 月
    3 日19時47分09秒止接續撥打戊○○之侄丙○○所申設，授
    權戊○○、丁○○使用，裝設在上開住處之室內電話（電話
    號碼00-0000000、00-0000000號）予其菲律賓家人及友人，
    惟矢口否認有何盜用他人電信設備及竊盜犯行，辯稱：伊第
    一次打電話回菲律賓有經雇主（戊○○）同意，伊認為雇主
    已默許伊打電話，電話費再由雇主從薪水去扣；而96年7 月
    31日至8 月2 日伊跟雇主一起到臺南，並無行竊；伊在第1
    次偵訊時（97年12月17日），因通譯人員講話速度很快，對
    於通譯人員所述內容有一半以上聽不懂云云。
二、經查：
（一）被告於96年間為戊○○所僱用，居住於戊○○位於高雄市
      苓雅區○○○路31號21樓之1 之住處，負責看護戊○○之
      母親丁○○，其自96年5 月14日15時50分58秒起至96年8
      月3 日19時47分09秒止接續撥打戊○○之侄丙○○所申設
      ，授權戊○○、丁○○使用，裝設在上開住處之室內電話
      （電話號碼00-0000000、00-0000000號）予其菲律賓家人
      及友人門號0000000000、0000000000、0000000000號，各
      計118 次、54次，通信費用共計7176.77 元之事實，業經
      證人戊○○、丁○○、丙○○於警詢中證述屬實（見警卷
      第4 至14頁），且其所撥打之門號0000000000、00000000
      00、0000000000號，業經被告於偵查中認明在卷（見偵三
      卷第38頁），並有電話號碼00-0000000號於96年7 月至8
      月之通話明細表、電話號碼00-0000000號於96年7 月至8
      月之通話明細表在卷可憑（見警卷第28至43頁），復為被
      告於準備程序中所不爭執，其事實足堪認定。
（二）又證人戊○○於警詢及偵查中證稱：其有告知被告不許使
      用00-0000000、00-0000000這兩支電話撥打，只有第一次
      被告剛來沒幾天時有同意被告使用，後來並沒有同意被告
      使用，也沒有對被告說可以使用電話，只要他付電話費等
      語（見警卷第9 頁，偵二卷第24頁），復據證人丁○○於
      警詢中證稱：其有禁止被告利用其住家電話打長途電話回
      國等語（見警卷第14頁），可知除戊○○第一次同意被告
      撥打電話外，其後戊○○、丁○○均明確禁止被告使用上
      開電話。而證人即賀康國際開發有限公司（外籍勞工仲介
      公司）執行長乙○○亦於偵查中證稱：96年6 月6 日雇主
      戊○○有告知其，被告未經其同意盜撥電話，其隨後有告
      知被告不可盜打電話等語（見警卷第6 頁），且觀之96年
      6 月6 日外勞服務紀錄表及雇主服務紀錄表所示（見偵三
      卷第55至56頁），其上服務內容欄記載「會偷打電話」，
      處理結果欄記載「告訴外勞不可以偷用雇主電話」，並經
      被告、乙○○、戊○○分別於外勞服務紀錄表及雇主服務
      紀錄表上簽名確認，可見雇主戊○○確曾向乙○○反應被
      告盜打電話乙事，乙○○亦曾向被告表示不可盜打電話。
      因之，足認被告確已知悉其無權使用上開電話無訛，是被
      告辯稱：伊第一次打電話回菲律賓有經雇主戊○○同意，
      伊認為雇主已默許伊打電話，電話費再由雇主從薪水去扣
      云云，堪認係事後卸責之詞，不足採信。
（三）另證人丁○○於警詢中證稱：其於96年7 月31日外出至臺
      南，96年8 月2 日下午返家發現房間抽屜現金失竊，當時
      其有詢問被告，被告承認是他偷的等語（見警卷第14頁）
      。又據證人乙○○於警詢中證稱：96年8 月2 日晚間10時
      左右，雇主戊○○打電話通知其，被告偷丁○○20,000元
      ，雇主希望其代為翻譯查證，之後雇主將電話交給被告，
      被告向其承認說她有偷錢，所偷來的錢已匯回菲律賓還她
      菲律賓的鄰居，現只剩下10,000元，其向被告稱要她菲律
      賓丈夫將錢拿至菲律賓仲介公司，菲律賓仲介公司收到錢
      之後，於96年8 月3 日下午3 時20分將14,000元匯入其公
      司總經理周文法第一銀行虎尾分行帳戶，要其轉交給雇主
      等語（見警卷第6 頁），復於偵查中證稱：96年8 月2日
      被告在電話中向其承認竊取雇主金錢等語（見偵二卷第22
      頁），且觀之96年8 月2 日外勞服務紀錄表及雇主服務紀
      錄表所示（見偵二卷第31至32頁），其上處理經過欄記載
      「雇主反應外勞偷祖母20,000元，她有叫警察來，要求外
      勞歸還則願意原諒她。」，處理結果欄記載「外勞承認她
      有偷NT：20,000元，但已寄回菲律賓還他鄰居，請她先生
      將錢拿到菲律賓仲介公司請他們轉寄到臺灣，於8/3 下午
      3 ：20匯入賀康仲介公司周文法先生帳戶合計NT：14,000
      元。」，並經被告、乙○○、戊○○分別於外勞服務紀錄
      表及雇主服務紀錄表上簽名確認，且有上開96年8 月3 日
      第一商業銀行戶名周文法之存款存根聯在卷可憑（見偵三
      卷第52頁），足證被告確於96年7 月31日晚間至同年8 月
      2 日下午間之某時，乘丁○○外出至臺南之機會，竊取丁○○房間抽屜內之現金20,000元，事後則匯款14,000元償
      還。被告雖辯稱：96年7 月31日至8 月2 日伊跟雇主一起
      到臺南，並無行竊云云，惟被告於本院審理中自陳：96年
      7 月31日伊跟雇主全家去臺南，當日晚上9 點鐘跟雇主一
      起回來，8 月1 日、8 月2 日伊都在家，阿媽（丁○○）
      7 月31日、8 月1 日、8 月2 日都在臺南拜拜，這3 天都
      不在家等語（見本院二卷第23頁），足見被告於96年7 月
      31 日 晚間9 時至8 月2 日均在上開住處，並非仍在臺南
      ，是其前揭所辯，要無足採。
（四）再者，被告自述有竊取現金20,000元及盜打電話之行為，
      而以其自96年7 月11至至8 月5 日之薪資及前述匯款14,0
      00元償還上開現金及電話通信費用等情，此有經被告簽名
      之切結書、薪資及帳目結算明細表在卷可稽（見警卷第58
      至59頁），被告復於97年12月17日偵查中自陳：伊於96年
      5 月至8 月間趁雇主不在，盜打電話00-0000000、00-000
      0000回菲律賓，伊知道雇主不會同意，是為了方便才打，
      伊有在雇主家中徒手打開抽屜偷現金20,000元等語（見偵
      三卷第27至28頁），經核與前開事證均相符合，堪認其所
      自白之犯行應屬真實。被告雖辯稱：伊在第1 次偵訊時（
      97年12月17日），因通譯人員講話速度很快，對於通譯人
      員所述內容有一半以上聽不懂云云，然證人即當日通譯人
      員己○○於本院審理中證稱：當時其用英文問被告，被告
      用英文回答，被告沒有表示聽不懂的意思，有說要請其慢
      一點，其有慢一點，並據實將被告當時所述翻譯出來等語
      （見本院二卷第24頁），且衡以證人己○○與被告素不相
      識，亦無怨隙，應無甘冒觸犯偽證之罪責，故意構詞誣陷
      被告之必要，其證詞應堪採信，被告前揭所辯，亦難憑採
      。
（五）綜上，被告前揭盜用他人電信設備及竊盜之事實，事證明
      確，其犯行堪以認定，應依法論科。
三、按電信法第56條第1 項規定所謂「盜用他人電信設備通信」
    ，不以盜拷他人行動電話之序號、內碼等資料於自己之手機
    內為盜用之唯一方式，其他諸如：利用他人住宅內之有線電
    話，盜打他人電話為通信行為，或在住宅外之電話接線箱內
    盜接，或意圖為自己不法之所有，竊取他人之行動電話手機
    ，進而為盜打通信行為，或僅以使用竊盜之意思，擅取他人
    之行動電話手機為盜打通信之行為，不一而足，皆成立本罪
    。又電信法第56條第1 項之罪，以意圖為自己或第三人不法
    之利益，使用有線、無線或其他電磁方式，盜接或盜用他人
    電信設備通信者為要件。本罪之處罰詐得免繳電信通信費用
    之不法利益規定，乃刑法詐欺得利罪之特別法，依特別法優
    於普通法之原則，毋庸再論以詐欺得利罪（最高法院88年度
    第1 次刑事庭會議決議意旨參照）。是核被告甲○○○○ ○○○○所
    為，係犯刑法第320 條第1 項之竊盜罪及電信法第56條第1
    項之盜用他人電信設備通信罪。被告所犯上開2 罪間，犯意
    各別，行為互殊，應予分論併罰。又被告自96年5 月14日15
    時50分58秒起至96年8 月3 日19時47分09秒止密集接續盜用
    他人電信設備通信之行為，均係利用同一受僱機會下而為之
    數個舉動，依一般社會健全之觀念，在時間差距上難以強行
    分開，且侵害同一法益，自應予包括之評價，而為接續犯之
    實質一罪。爰審酌被告多次盜打雇主住處之電話，及竊取雇
    主住處之現金20,000元，破壞其等間之信任關係，所為實不
    足取，且犯後否認犯行，態度不佳，並參酌其所詐取免付通
    信費用之利益及所竊財物之價值，及考量其已由匯款及薪資
    償還部分金額，其餘金額由仲介公司代為清償，此業經證人
    戊○○於偵查中證述明確（見偵三卷第38頁），並有被告薪
    資及帳目結算明細表附卷足憑（見警卷第59頁）等一切情狀
    ，分別量處如主文所示之刑，並分別諭知易科罰金之折算標
    準，再定應執行刑，且諭知易科罰金之折算標準。
四、末按被告未曾因故意犯罪受有期徒刑以上刑之宣告，有臺灣
    高等法院被告前案紀錄表1 份在卷足憑（見本院二卷第4 頁
    ），其因一時失慮，偶罹刑典，且參酌被告已由匯款及薪資
    償還部分金額，雇主戊○○亦於本院審理中表示願意原諒被
    告（見本院二卷第30頁）等情，信經此偵、審程序，當知所
    警惕而無再犯之虞，認前開所宣告之刑以暫不執行為適當，
    爰併諭知緩刑2 年，以啟自新。又按保安處分執行法第74條
    之1 第1 項固規定對於外國人保護管束者，得以驅逐出境代
    之，然此屬本案判決確定後，檢察官指揮執行時所應衡情斟
    酌之事項，非本院於判決時所得論究（最高法院85年臺非字
    第3 號判決參照）。查被告係菲律賓籍人民，此有被告外勞
    居留資料查詢1 紙可憑（見偵卷第20頁），是本院併予宣告
    緩刑期間付保護管束之保安處分，如執行檢察官認為適當，
    即得依保安處分執行法第74條之1 第1 項之規定，以驅逐出
    境代之，附此敘明。
五、至檢察官起訴意旨雖認被告於96年7 月31日至同年8 月2 日
    間之某時，乘家中無人之際，徒手打開丁○○房間木製化粧
    桌抽屜，竊取抽屜內之戒指1 枚等情，因認被告此部分亦涉
    犯刑法第320 條第1 項之竊盜罪嫌。惟查，丁○○於96年8
    月2 日返家時僅發現其房間抽屜內之現金遺失，當時並未發
    現戒指遺失，係於96年8 月4 日方發現其戒指遺失乙節，業
    經證人丁○○及戊○○證述在卷（見偵二卷第23頁），是該
    戒指是否於96年7 月31日至同年8 月2 日間一併遭被告竊取
    已屬有疑。又證人乙○○於警詢中證稱：被告跟其發誓說沒
    有偷玉戒指，她只承認偷錢而已等語（見警卷第6 頁），復
    於偵查中證稱：被告從頭到尾都否認竊取戒指等語（見偵二
    卷第23頁），且觀之96年8 月4 日外勞服務紀錄表及雇主服
    務紀錄表所示（見偵二卷第28至29頁），其上處理經過欄記
    載「雇主反應她母親房間放在珠寶盒內一指玉戒指子不見，
    應該是外勞偷走。」，處理結果欄記載「外勞發誓她沒有偷
    。」，可知乙○○未曾聽聞被告自承竊取戒指1 枚。另參諸
    被告簽名之切結書、薪資及帳目結算明細表所載（見警卷第
    58至59頁），並無被告承認竊取戒指之文字，且自其薪資及
    匯款列舉之扣除項目亦無戒指之價額。是以，縱被告曾於97
    年12月17日偵查中坦承其有偷戒指1 指，然因卷內查無其他
    積極證據足資佐證被告確有竊取丁○○所有戒指1 枚之情，
    被告此部分犯行尚屬不能證明，復因檢察官認被告就該竊取
    戒指1 枚部分，與前述經論罪科刑之竊取現金部分具有實質
    上一罪關係，爰不另為無罪判決之諭知。
據上論斷，應依刑事訴訟法第299 條第1 項前段、電信法第56條
第1 項，刑法第11條前段、第320 條第1 項、第41條第1 項前段
、第2 項、第51條第5 款、第74條第1 項第1 款、第93條第1 項
，刑法施行法第1 條之1 ，判決如主文。
本案經檢察官程明慧到庭執行職務。
中    華    民    國    98    年    9     月    8    日
                  刑事第十一庭  審判長法  官   黃三友
                                      法  官   陳億芳
                                      法  官   林依蓉
以上正本證明與原本無異。
如不服本判決應於收受送達後10日內向本院提出上訴書狀，並應
敘述具體理由；如未敘述上訴理由者，應於上訴期間屆滿後20日
內向本院補提理由書（均須按他造當事人之人數附繕本）「切勿
逕送上級法院」。
                                      書記官   蔡蓓雅
中    華    民    國    98    年    9     月    9     日
附錄本件論罪科刑之法條：
刑法第320條第1項
意圖為自己或第三人不法之所有，而竊取他人之動產者，為竊盜
罪，處5 年以下有期徒刑、拘役或5 百元以下罰金。
電信法第56條第1項
意圖為自己或第三人不法之利益，以有線、無線或其他電磁方式
，盜接或盜用他人電信設備通信者，處5 年以下有期徒刑，得併
科新臺幣150 萬元以下罰金。


司法院資訊處製作；財團法人民間司法改革基金會備份。
